【裁判字號】    99,上訴,697
【裁判日期】    990804
【裁判案由】    妨害風化
【裁判全文】
臺灣高等法院臺南分院刑事判決         99年度上訴字第697號
上  訴  人
即  被  告  甲○○
上列上訴人因妨害風化案件，不服臺灣臺南地方法院九十九年度
訴字第六五二號中華民國九十九年六月十五日第一審判決（起訴
案號：臺灣臺南地方法院檢察署九十九年度偵字第三九六七號）
，提起上訴，本院判決如下：
    主  文
上訴駁回。
    理  由
一、按刑事訴訟法第三百五十條、第三百六十一條、第三百六十
    二條、第三百六十七條規定，不服地方法院之第一審判決而
    上訴者，須提出上訴書狀，並應敘述具體理由，此為上訴必
    備之程式；如所提之書狀未敘述上訴理由，或僅曾以言詞陳
    述上訴理由者，均應於上訴期間屆滿後二十日內補提理由書
    於第一審法院。第一審法院經形式審查，認逾期未補提上訴
    理由者，應定期間先命補正；逾期未補正者，為上訴不合法
    律上之程式，應以裁定駁回。倘已提出上訴理由，但所提非
    屬具體理由者，則由第二審法院以上訴不合法律上之程式，
    判決駁回。而所謂具體理由，必係依據卷內既有訴訟資料或
    提出新事證，指摘或表明第一審判決有何採證、認事、用法
    或量刑等足以影響判決本旨之不當或違法，而構成應予撤銷
    之具體事由，始克當之（例如：依憑證據法則具體指出所採
    證據何以不具證據能力，或依憑卷證資料，明確指出所為證
    據證明力之判斷如何違背經驗、論理法則）；倘僅泛言原判
    決認定事實錯誤、違背法令、採証違法、判決不公、量刑失
    之過重或輕縱，而未依上揭意旨指出具體事由，或形式上雖
    已指出具體事由，然該事由縱使屬實，亦不足以認為原判決
    有何不當或違法者（例如：對不具有調查必要性之證據，法
    院未依聲請調查亦未說明理由，或援用證據不當，但除去該
    證據仍應為同一事實之認定），皆難謂係具體理由，而應認
    其上訴為不合法律上之程式（最高法院九十七年台上字第八
    九二號判決、九十七年台上字第三二六七號判決意旨及法院
    辦理刑事訴訟案件應行注意事項第一六二點參照）。
二、本件上訴意旨略以：原判決量刑顯有違反「罪刑相當原則」
    ：(1)本案犯罪手段與情節：本件被告雖有經營「夏日美容S
    PA會館」，並容留女子與男客從事性交易行為，而影響社會
    秩序及破壞社會善良風氣，惟被告並未廣為宣傳，四處攬客
    ，其犯罪手段與情節應屬輕微。(2)本案犯罪所生之危險及所
    得利益：自本件服務小姐之證詞可知，渠等係自九十九年二
    月二十四日開始從事性交易工作，而本件係警方人員於九十
    九年二月二十六日夜晚執行「正風專案」時取締查獲之犯行
    ，足見被告犯罪時間甚短，且被告因本件犯罪所獲之利益不
    多，原判決量處有期徒刑六月，尚嫌過重。(3)被告犯罪動機
    及犯罪後之態度：本件被告素行尚佳，犯罪後亦坦承犯行，
    態度良好，且被告係因父母年邁且患有重症、二名弟弟分別
    因積欠龐大債務或弟媳臥病在床，無法分擔被告之經濟壓力
    ，被告不堪經濟壓力之負荷始鋌而走險，誤罹刑章，倘若強
    令被告入監服刑，被告之雙親將頓失所依，而被告亦無能力
    負擔易科罰金之款項，希予以緩刑之宣告等語。
三、經查：
  (一)按除被告所犯為死刑、無期徒刑、最輕本刑為三年以上有期
    徒刑之罪或高等法院管轄第一審案件者外，於前條第一項程
    序進行中，被告先就被訴事實為有罪之陳述時，審判長得告
    知被告簡式審判程序之旨，並聽取當事人、代理人、辯護人
    及輔佐人之意見後，裁定進行簡式審判程序，刑事訴訟法第
    二百七十三條之一第一項定有明文。又簡式審判程序之證據
    調查，不受第一百五十九條第一項、第一百六十一條之二、
    第一百六十一條之三、第一百六十三條之一及第一百六十四
    條至第一百七十條規定之限制，刑事訴訟法第二百七十三條
    之二亦定有明文。本件上訴人即被告甲○○於原審九十九年
    六月一日行準備程序時就檢察官起訴之犯罪事實為認罪之表
    示（原審卷第二六頁），經原審告知簡式審判程序之旨，並
    經聽取其與公訴人之意見後，而裁定以簡式審判程序審理（
    原審卷第二七至二八頁）。嗣被告於原審同日行審理程序時
    ，亦坦承全部犯罪事實，且就卷內證據資料均表示無意見並
    當庭表明無證據請求調查（原審卷第二九至三一頁），先此
    敘明。
  (二)其次，本件被告雖已敘述上訴理由，但其上訴理由，僅泛以
    原審量刑有違「罪刑相當原則」，其自警、偵訊均坦承犯行
    且態度良好，被告犯罪所用之手段平和並未廣為宣傳，且經
    營時間甚短，所得之利益並非鉅額，原審量刑顯然過重。又
    被告家庭經濟壓力甚大，始鋌而走險，誤罹刑章，實無法繳
    交易科之罰金，而請求宣告緩刑云云，惟原審判決係依被告
    於原審準備及審理程序中之認罪陳述，已於事實及理由欄中
    說明被告罪刑成立之理由，並於理由欄第二點、第三點詳予
    說明依據之證據資料。亦即上揭犯罪事實，業據被告於警詢
    、偵查及原審審理時自白在卷，且經證人戴景洲、漆嘉婷（
    店內性交易之小姐）、許靖敏（店內性交易之小姐）等人於
    警詢、偵查時證述明確，並有警方九十九年二月二十六日夜
    晚執行正風專案之「職務報告」一份、現場檢查紀錄表一份
    、蒐證照片十九張、現場查扣之保險套四個（其中一個已使
    用過）附卷可參，並已敘明刑法第二百三十一條第一項前段
    之罪，其犯罪構成要件乃以行為人主觀上有營利及使男女與
    他人為性交或猥褻行為之犯意，客觀上有引誘、容留或媒介
    之行為為已足。故行為人只要以營利為目的，並有使男女與
    他人為性交或猥褻行為之意圖，而著手引誘、容留或媒介行
    為，即構成該罪，至於該男女與他人是否有為性交或猥褻之
    行為，則非所問（最高法院九十二年度台上字第四九五八號
    判決意旨可參）。基此，本件喬裝為男客之員警於許靖敏、
    漆嘉婷尚未從事性交易之際即將渠等查獲，仍無礙於本件犯
    罪之成立。故被告甲○○所為，核係犯刑法第二百三十一條
    第一項之意圖使女子與他人為性交行為，而容留以營利罪。
    被告媒介後進而容留女子與男客從事性交易之行為，其媒介
    之低度行，應為容留之高度行為所吸收，不另論罪。並說明
    被告基於使已滿十八歲女子與他人為性交行為以營利之犯意
    ，反覆媒介、容留已滿十八歲女子與不特定男客為性交之行
    為（本次查獲二人），並約定分配代價而牟利，足見其等係
    在密切接近之一定時間及空間內，藉由反覆經營媒介後容留
    已滿十八歲女子與不特定男客在固定場所進行性交之業務，
    而據以從中獲利，則被告所為，具有在密切接近之一定時、
    地反覆、延續實行之特徵，應評價為包括一罪之集合犯，只
    以一罪論之等情明確，兼衡以被告甲○○之前科素行（曾有
    詐欺前科）、犯罪動機、目的、手段、行為分擔之角色、所
    生之危害、容留女子性交易期間之長短、因容留女子性交易
    獲益之多寡及其犯罪後坦承犯行之態度等情狀，再參以檢察
    官具體求處被告有期徒刑十月併科罰金五萬元，尚嫌過重，
    而量處有期徒刑六月，且諭知易科罰金之折算標準，經核並
    無不當。
  (三)揆諸首開判決意旨，被告之上訴顯未依據卷內既有訴訟資料
    或提出新事證，具體指摘或表明第一審判決有何認事採證不
    當或違法之事由或其於原審之自白有何違反任意性之規定，
    徒以上開理由指稱原判決不當，揆諸前開說明，其上訴理由
    ，自難謂係具體理由。是上訴人即被告之上訴顯不合法律上
    之程式，爰依刑事訴訟法第三百六十七條前段之規定，駁回
    其上訴，並不經言詞辯論為之。
四、據上論斷，應依刑事訴訟法第三百六十七條前段、第三百七
    十二條，判決如主文。
中    華    民    國    99    年    8     月     4    日
                  刑事第六庭    審判長法  官  董武全
                                      法  官  林英志
                                      法  官  沈揚仁
以上正本證明與原本無異。
如不服本判決應於收受送達後10日內向本院提出上訴書狀，其未
敘述上訴理由者，並得於提起上訴後10日內向本院補提理由書（
均須按他造當事人之人數附繕本）「切勿逕送上級法院」。
                                      書記官  廖文靜
中    華    民    國    99    年    8     月     4    日

司法院資訊處製作；財團法人民間司法改革基金會備份。
